【裁判字號】    92,交聲,535
【裁判日期】    920311
【裁判案由】    交管條例聲異
【裁判全文】
臺灣板橋地方法院交通事件裁定                    九十二年度交聲字第五三五號
    原處分機關  交通部公路總局臺北區監理所
    異  議  人
    即受處分人  甲○○
右列異議人因違反道路交通管理處罰條例案件，對於交通部公路總局臺北區監理所於
九十二年一月二十四日所為裁決處分（原處分案號：北監六字第裁四０－Ｃ0000
0000號），聲明異議，本院裁定如左：
    主  文
異議駁回。
    理  由
一、聲明異議意旨略以：異議人即受處分人甲○○主張伊於民國九十一年九月十七日
    二十一時零五分許，在臺北縣新店市○○路○段八十一號前第一六０號停車格內
    停車後，開車門時不慎將黃育勳所騎乘之重機車碰倒，致黃育勳輕微受傷，嗣雙
    方和解後，異議人竟收受違規致人受傷之舉發違反道路交通管理事件通知單，翻
    閱道路交通管理處罰條例並無開車門未注意之處罰規定，爰請求撤銷原處分云云
    。
二、按汽車停車時，應依左列規定：停車向外開啟車門時，應注意行人、車輛、並讓
    其先行；汽車駕駛人，駕駛汽車違反道路交通安全規則，因而肇事致人受傷者，
    吊扣其駕駛執照三個月至六個月，道路交通安全規則第一百十二條第一項第十五
    款及道路交通管理處罰條例第六十一條第三項分別定有明文。
三、經查，本件異議人即受處分人甲○○於九十一年九月十七日二十一時零五分許，
    在臺北縣新店市○○路○段八十一號前第一六０號停車格內停車後開啟車門時，
    未注意後方由黃育勳所騎乘之重機車，而肇事致黃育勳倒地，受有右大腿處刮傷
    、大膝處擦傷及右手尾指骨折之傷害等情，業據異議人坦承如上，並有臺北縣政
    府警察局九十二年二月十八日北警交字第０九二００三三六七０號函、九十一年
    十一月八日北縣警交字第Ｃ00000000號號舉發違反道路交通管理事件通
    知單通知聯、異議人之聲明異議狀各一份及異議人於九十一年十二月五日之申訴
    書二紙附卷可稽。是異議人駕駛汽車違反道路交通安全規則，因而肇事致人受傷
    之事實應堪認定，聲明異議意旨，即無可採。原處分機關援引前揭道路交通管理
    處罰條例第六十一條第三項之規定，裁處異議人吊扣駕駛執照六個月（駕駛執照
    限於九十二年二月二十三日前繳送）及其逾期不繳送之易處處分，依照上開說明
    ，並無不合，應予維持，本件異議為無理由，應予駁回。
四、依道路交通案件處理辦法第十九條，裁定如主文。
中      華      民      國    九十二    年      三      月      十一    日
                                      臺灣板橋地方法院交通法庭
                                          法  官  楊  千  儀
右正本證明與原本無異。
如不服本裁定，應於送達後五日內，向本院提出抗告狀。
                                          書記官  吳  河  東
中      華      民      國    九十二    年      三      月      十二    日


司法院資訊處製作；財團法人民間司法改革基金會備份。
